臺灣高等法院民事裁定　　　　　　　　　 96年度抗字第600號
　　抗　告　人　乙○○
上列抗告人因與甲○○間清償票款強制執行事件，對於中華民國
96年4月11日臺灣板橋地方法院93年度執字第34150號裁定提起抗
告，本院裁定如下：
      主      文
抗告駁回。
抗告程序費用由抗告人負擔。
      理      由
一、抗告意旨略以：(一)拍賣不動產雖經拍定，惟尚未支付價金及
    交付所有權利移轉證書，本件執行程序尚未終結，且抗告人
    之聲明異議，係執行程序是否終結之爭執，不得以執行程序
    終結為由駁回異議。(二)原執行法院93年3月3日之拍賣通知附
    註一疏未載明究係合併拍賣或分別拍賣，若採分別拍賣分別
    出價，即不應在公告附註二內載稱拍賣最低價採『合計』金
    額之列載，致使受執行通知當事人誤以為本件第2次拍賣仍
    援用第1次分別出價，合併拍賣方式，而無從或邀人參與投
    標，執行程序顯有嚴重瑕疵云云。
二、按「當事人或利害關係人，對於執行法院強制執行之命令，
    或對於執行法官、書記官、執達員實施強制執行之方法，強
    制執行時應遵守之程序，或其他侵害利益之情事，得於強制
    執行程序終結前，為聲請或聲明異議。」強制執行法第十二
    條第一項定有明文。依上開規定，執行程序一經終結，即不
    容當事人或利害關係人就執行命令、方法或應遵守程序或其
    他侵害利益情事再有所主張（最高法院五十一年度臺上字第
    二九四五號判例意旨參照）。本件抗告人對於原執行法院於
    96年3月28日所為之拍賣程序聲明異議，經執行法院以裁定
    駁回，相對人對之提起抗告。惟原裁定附表所示執行標的中
    甲、乙、丙、丁標之不動產業經拍定，於96年4月14日核發
    予拍定人所有權之移轉證明，有原法院不動產權利移轉證書
    及送達證書可稽（見原法院卷259-264頁、本院卷附資料）
    ，該四標強制執行程序堪認終結，抗告人爭執其強制執行程
    序尚未終結云云，尚不足採。則抗告人請求撤銷拍賣程序，
    已屬無據。
三、次查本件執行標的為原裁定附表之甲、乙、丙、丁、戊標所
    示5筆不動產，於96年2月7日第1次拍賣時因無人應買，復因
    未分標拍賣，債權人僅欲承受部分建物，不願承受全部建物
    ，法院因而不准其為部分承受，改訂96年3月14日第2次拍賣
    ，其公告附註第一項仍維持合併拍賣；附註第二項則定拍賣
    最低底價合計：658萬元；第三項保證金：132萬元（原執行
    卷三第9、10頁）。嗣因債權人以分標之方式較容易賣出為
    由，聲請分標拍賣，經原執行法院公告停拍另訂96年3月28
    日進行第二次拍賣，其附註記載：一、上開不動產分甲、乙
    、丙、丁、戊標拍賣，請投標人分別出價。二、拍賣最低底
    價合計：甲標：新台幣290,000元。乙標：新台幣430,000元
    。丙標：新台幣160, 000元，丁標：新台幣260,000元。戊
    標：新台幣5,440,000元。三、保證金：甲標：新台幣
    60,000元。乙標：新台幣86,000元。丙標：新台幣32,000元
    ，丁標：新台幣52,000元。戊標：新台幣1,090,000元（原
    執行卷三第34、41、64頁），堪認3月28日第二次拍賣公告
    已述明分標拍賣，否則倘非分標拍賣之意，即無必要區分甲
    至戊標及逐標標示底價、保證金。復觀該日拍賣程序，各投
    標人均係針對各標分別出價，且由各標投標人中出價最高者
    為各標之得標人，亦有投標人標單附執行卷可參，並無發生
    誤會。而附註第二項縱贅載「合計」，實仍僅以各標分別訂
    定底價，實無再加註總底價，難認拍賣通知或公告有何使人
    產生誤解之情形，拍賣程序尚無瑕疵，抗告人此部分主張，
    並不足取，其以此請求撤銷拍賣程序，應予駁回。
四、據上論結，本件抗告為無理由。依強制執行法第30條之1，
    民事訴訟法第495條之1第1項、第449條第1項、第95條、第
    78條，裁定如主文。
中　　華　　民　　國　　96　　年　　4 　　月　　30　　日
                    民事第九庭
                        審判長法　官 黃熙嫣
　　　　　　　　　　　        法　官 楊力進
　　　　　　　　　　　        法　官 陳玉完
正本係照原本作成。
本裁定除以適用法規顯有錯誤為理由，並經本院許可外，不得再
抗告。如提起再抗告，應於收受後10日內委任律師為訴訟代理人
向本院提出再抗告狀。並繳納再抗告費新台幣１千元。
中　　華　　民　　國　　96　　年　　5 　　月　　3 　　日
　　　　　　　　　　　　　　　書記官 鎖瑞嶺
